# 求助陈版，关于含对赌的出资的处理

提问人：FreeSoulTimo 时间：2020-04-21 13:17:01
谢谢陈版，以下为大股东甲和小股东乙交易背景：
1/ 双方共同出资新设一家A公司，初始出资比例为甲60%，乙40%；
2/ 双方约定：乙将自己的(客户关系++团队团队)装入新设公司A公司，业绩期间为三年，业绩达标情况下，甲每年收到乙持有的A的2%，支付对价为每次t元，即如果三年业绩完成的话，甲出资3t获得3×2%股权，最终持股比例达到60%+2%×3=66%的比例。
请问，如上背景下：
1/ A公司应当如何处理，做发行股份收购业务(客户关系+团队)吗？
2/ 大股东甲的单体账面如何处理，先确认60%，逐年确认6%；还是一次性确认66%，预估对价？
3/ 大股东甲的合并报表如何处理，逐年收购6%的少数股东权益？
谢谢您了~
对赌协议, 合并报表, 股权出资

回答人：chenyiwei
1 、A公司应将小股东乙投入的客户资源和团队确认为一项无形资产，同时增加资本公积，后续对其进行摊销和/或减值测试。
2 、大股东甲授予乙一项附条件的卖出期权，属于授予少数股东的一项或有对价安排，该期权作为以公允价值计量且其变动计入损益的金融负债处理，到收购时，收购日该项衍生工具的公允价值一并作为收购对价的一部分，调整在权益性交易中确认的资本公积等权益项目。